臺灣高等法院高雄分院民事判決　　　　 93年度重上字第112號
上　訴　人　高雄八五大樓管理委員會
法定代理人　乙○○
訴訟代理人　丙○○
　　　　　　楊瀚濤律師
　　　　　　邱佩芳律師
　　　　　　賴玉山律師
被上訴人　　吉將環境工程有限公司
法定代理人　甲○○
訴訟代理人　洪梅芬律師
　　　　　　李季錦律師
上列當事人間請求給付管理費事件，上訴人對於民國93年10月27
日臺灣高雄地方法院93年度重訴字第324 號第一審判決提起上訴
，本院於94年07月26日言詞辯論終結，判決如下：
    主      文
上訴駁回。
第二審訴訟費用由上訴人負擔。
    事實及理由
一、本件上訴人高雄八五大樓管理委員會之法定代理人藍啟仁，
    於本審訴訟中變更為乙○○，並聲明承受訴訟，有其提出之
    管理委員會會議紀錄與高雄市苓雅區公所函等影本各一份足
    稽，核無不合先予敘明。
二、被上訴人主張：伊於92年03月間與上訴人訂定高雄八五大樓
    公共機電維護委任管理合約，約定由伊負責該大樓公共機電
    設備之維護管理工作，而上訴人應每月給付伊185萬元之管
    理費。詎上訴人自92年9月起即未依約支付管理費，經雙方
    核算結果，至93年6 月止尚有11,472,151元之管理費未為清
    償；另上訴人於93年1 月至3 月間向伊購買水處理劑，尚欠
    308,858 元之貨款未支付，爰依契約之法律關係請求上訴人
    應給付11,781,0 09 元及如原判決附表所示之利息等情。原
    審為被上訴人勝訴之判決，其答辯聲明求為判決：上訴駁回
    。
三、上訴人則以：伊確有與被上訴人簽訂系爭之委任管理合約及
    向被上訴人購買水處理劑，且對被上訴人所請求之管理費、
    貨款及利息之金額均不爭執，但因大樓住戶積欠管理費而未
    繳納，因而目前無從給付管理費等語資為抗辯。其上訴聲明
    求為判決：(一)原判決廢棄。(二)被上訴人在第一審之訴駁回及
    假執行之聲請均駁回。(三)第一、二審訴訟費用由被上訴人負
    擔。
四、查被上訴人主張之前開事實，已據其提出系爭委任管理合約
    書、操作維護對帳單、統一發票及水處理劑對帳單各一份為
    證（見原審卷第6~10、18、39、19頁），上訴人對此亦均不
    爭執（見原審卷第93、100頁，本院卷第23頁），堪信被上
    訴人之主張為真實。又上訴人對於被上訴人在原審請求之數
    額及項目，已先後表示不爭執（見原審卷第93、100 頁），
    在本院行準備程序時亦承認有積欠對造之管理費（見本院卷
    第23頁），足證上訴人已就被上訴人所得請求之管理費、貨
    款及遲延利息數額為11,781,009元之事實為自認，則上訴人
    於其言詞辯論意旨狀抗辯上訴人不得請求93年4 、5 、6 月
    份之管理費云云，既未據其證明其上開自認有何錯誤，亦未
    表示撤銷之意思，此項抗辯自無可採。至上訴人所稱因大樓
    住戶積欠管理費未繳納，而無從給付云云，係屬上訴人與其
    大樓住戶間之關係，尚與被上訴人無涉，所稱亦無可取。從
    而，被上訴人本於系爭合約之法律關係，請求上訴人應給付
    11,781,009元及如原判決附表所示之利息，為有理由，應予
    准許。原審判命上訴人如數給付，於法並無違誤。上訴意旨
    指摘原判決不當，求予廢棄改判，為無理由，應予駁回。
五、據上論結，本件上訴為無理由，依民事訴訟法第449 條第1
    項、第78條，判決如主文。
中　　華　　民　　國　　94　　年　　8 　　月　　9 　　日
                        民事第一庭
                            審判長法官  黃金石
                            法      官  曾錦昌
                            法      官  林健彥
以上正本證明與原本無異。
如對本判決上訴，須於判決送達後20日內向本院提出上訴狀，其
未表明上訴理由者，應於上訴後20日內向本院提出上訴理由書（
均須按他造當事人之人數附繕本）。上訴時應提出委任律師或具
有律師資格之人之委任狀，並依附註條文規定辦理。
中　　華　　民　　國　　94　　年　　8 　　月　　9 　　日
                            書  記  官  張明賢
附註：
民事訴訟法第466 條之1 ：對於第二審判決上訴，上訴人應委任
律師為訴訟代理人，但上訴人或其法定代理人具有律師資格者，
不在此限。
上訴人之配偶、三親等內之血親、二親等內之姻親，或上訴人為
法人、中央或地方機關時，其所屬專任人員具有律師資格並經法
院認適當者，亦得為第三審訴訟代理人。
第1 項但書及第2 項情形，應於提起上訴或委任時釋明之。
